臺灣高等法院臺中分院刑事判決　　　　　民國九十一年度上更(一)字第一五號
　　上　訴　人
　　即　被　告　乙○○　男　民.
　　選任辯護人　賴思達　律師
右上訴人因毒品危害防制條例案件，不服臺灣南投地方法院中華民國八十七年七月三
十一日第一審判決（民國八十七年度訴字第二三二號，起訴案號：臺灣南投地方法院
檢察署民國八十七年度偵字第二四○七、二三三四號），提起上訴，判決後，經最高
法院發回更審，本院判決如左：
    主      文
原判決關於非法販賣化學合成麻醉藥品及應執行刑部分撤銷。
乙○○連續販賣第二級毒品，累犯，處有期徒刑柒年貳月，販賣第二級毒品所得新台
幣伍仟陸佰元沒收，如全部或一部不能沒收時，以其財產抵償之。
    事      實
一、乙○○曾於民國（下同）八十六年間因違反麻醉藥品管理條例案件，經原審法院
    判處有期徒刑五月，於八十七年二月四日易科罰金執行完畢，仍不知悔改，復意
    圖營利並基於販賣第二級毒品安非他命之概括犯意，向不詳姓名綽號「阿水」、
    「阿朋」者購入安非他命後，先後自八十六年間起至八十七年六月初止，使用○
    四九─二四○九○七號電話為聯絡工具，於附表所示之時間、地點，以每小包新
    台幣（下同）八百元至二千元不等之價格，連續販賣安非他命予黃閔祺、王超裕
    、施權峰三人共六次。嗣因黃閔祺、王超裕、施權峰等人分別為警查獲，進而查
    獲上情。
二、案經南投縣警察局南投分局，移送原審法院檢察署檢察官，偵查起訴。
    理      由
一、訊據上訴人即被告乙○○矢口否認右開犯行，辯稱係受證人栽贓，該證人施權峰
    因將父母給他的機車修理費用花掉，不甘心伊告知其父母，遂挾怨報復；而證人
    王超裕係因與伊另案被起訴，認為受到伊牽連而欲報復，至於黃閔祺部分是伊二
    人共同出資買安非他命吸食，伊從未販賣安非他命云云。惟查：被告於附表所列
    時地販賣安非他命予黃閔祺、王超裕、施權峰等人之犯行，業據證人黃閔祺、王
    超裕、施權峰分別於警訊及檢察官偵查中施權峰於本院訊問時供述綦詳（見八十
    七年偵字第二四○七號卷第六頁至十一頁，第五十五頁至五十六頁，本卷第四十
    一頁），且彼等三人係於不同時間、地點分別為警查獲，自無串謀陷害被告之可
    能。又黃閔祺等三人均以被告所使用之000－000000號電話為聯絡工具
    ，為證人黃閔祺、王超裕、施權峰所一致證述，被告亦自承上開電話為其所使用
    ，足見證人之指證與事實相符。且證人黃閔祺確有向被告購買安非他命之事實，
    復據證人王超裕於警訊中證述屬實。（見同上警卷），又被告販賣安非他命若無
    利得，焉會干冒重典而為，足認被告有營利之意圖，證人黃閔祺、王超裕、施權
    峰迄未供稱其等與被告有何仇怨，被告空言辯稱伊與證人有仇隙云云，實不足採
    ，本件事證明確，被告犯行洵堪認定。
二、雖王超裕於檢警偵訊時供稱其向被告購買三次安非他命，每次新臺幣八百元至一
    千元不等，然本院認定以一千元購買者一次，以八百元購買者三次。又施權峰雖
    於本院供稱，其向被告買過安非他命二、三次，經過太久，大約在八十七年六月
    至五月間。然其於檢、警偵訊中供稱其向被告購買安非他命二次，一次是八十六
    年間，一次是八十七年六月四日之幾天前。因其購買安非他命沒幾天即被查獲，
    故當時記憶較佳，應以警訊中供述之次數及時間為可採。至施權峰雖於本院前審
    證稱：「他要買那種東西（安非他命）不夠錢叫我幫忙，要一起買來吃」云云。
    然此與其於警訊時及本院訊問中之證述情節不符，顯係一時護被告之詞，並無
    可採。再者，被告雖於本院前審及本院請求傳訊證人王超裕，及於本院請求傳訊
    聲請傳訊施權峰以查明施權峰交付被告之一仟元是否為修理機車之錢，及傳訊證
    人徐良鑑以證明被告曾載同黃閔祺、王超裕、施權峰共同出資去向他人購買安非
    他命，並非被告出售安非他命予黃閔祺、王超裕、施權峰等語，然王超裕已於檢
    警訊問時，坦承其向被告購買安非他命三次，每次八百元至一千元不等，甚為明
    確，故王超裕雖經本院傳訊而未到庭應訊，本院認無再傳拘之必要；又施權峰於
    本院及檢、警偵訊中已供明其係向被告購買二次安非他命，先後共給付一千元，
    亦甚明確，自無庸再傳訊調查該一千元是否給付修理機車之欠債，均附此敘明。
三、另查，本院勘驗監聽之錄音帶，惟查無明確顯示被告與黃閔祺或他人販賣安非他
    命之金額、數量之聲音。然販賣、吸用安非他命均觸犯刑章，販賣利者科刑尤重
    ，故買賣雙方恆以暗語或其他代號，或默契之對答為之，故雖該監聽錄音帶未為
    上開顯示，仍不能據有利被告之認定。
四、查毒品危害防制條例於八十七年五月二十日公布施行，同月二十二日生效，故被
    告之行為一部分在麻醉藥品管理條例有效期間，一部分在毒品危害防制條例生效
    期間，自應依新法毒品危害防制條例論處。核被告販賣第二級毒品安非他命，係
    犯毒品危害防制條例第四條第二項販賣第二級毒品罪，其持有第二級毒品安非他
    命之低度行為為高度之販賣行為所吸收，不另論罪。又公訴人雖未起訴被告販賣
    安非他命予施權峰部分，但該部分與已起訴販賣予黃閔祺、王超裕部分有連續犯
    關係，為裁判上一罪，本院自得併予審判。又被告先後多次販賣安非他命犯行，
    其時間緊接，所犯罪名相同，顯係出於概括之犯意為之，為連續犯，以一罪論並
    加重其刑。又查被告曾於八十六年間因違反麻醉藥品管理條例案件，經原審法院
    於八十六年十二月六日判處有期徒刑五月確定，甫於八十七年二月四日易科罰金
    執行完畢，有臺灣南投地方法院檢察署刑案查註紀錄表附於偵查卷內足稽，其於
    五年內再犯有期徒刑以上之本罪，為累犯，應遞加重其本刑。原審予以論罪科刑
    ，固非無見，惟查：據證人施權峰於警訊及偵查中一致供稱八十六年間及八十七
    年六月初，伊分二次交付被告各五百元，向被告拿安非他命吸用，是被告此部分
    犯行，應成立販賣第二級毒品安非他命罪，而非轉讓禁藥罪，公訴人認為應成立
    轉讓禁藥罪，尚有誤會。而原審亦誤為轉讓禁藥罪，未論以販賣第二級毒品罪，
    尚有未當，被告上訴意旨否認犯罪，雖無足取，但原判決關於販賣二級毒品安非
    他命部分既有可議，仍應由本院將原判決此部分撤銷改判、爰審酌被告犯罪動機
    、目的、手段及犯罪所生之危害等一切情狀，量處如主文第二項所示之刑，被告
    販賣第二級毒品所得新臺幣五千六百元應予沒收，如全部或一部不能沒收時，以
    其財產抵償之。
據上論斷，應依刑事訴訟法第三百六十九條第一項前段、第三百六十四條、第二百九
十九條第一項前段，毒品危害防制條例第四條第二項、第十九條第一項，刑法第十一
條前段、第五十六條、第四十七條，判決如主文。
本案經檢察官甲○○到庭執行職務。
中      華      民      國    九十一     年     十二      月   三十一   日
                                   臺灣高等法院臺中分院刑事第七庭
                                         審判長法  官  林  榮  龍
                                               法  官  江  錫  麟
                                               法  官  黃  日  隆
右正本證明與原本無異。
如不服本判決應於收受送達後十日內向本院提出上訴書狀，其未敘述上訴之理由者並
得於提起上訴後十日內向本院補提理由書（均須按他造當事人之人數附繕本）。
                                               書記官  陳  美  利
中      華      民      國    九十二     年      一       月     三     日
                                                                        Ｆ
附表：
┌──┬───────┬──────────┬────┬────────┐
│編號│販  賣  時  間│販   賣     地   點 │販賣對象│販賣數量及金額  │
├──┼───────┼──────────┼────┼────────┤
│ 一 │八十七年間起  │台中市金寶山遊藝場及│王超裕  │二次新台幣八百元│
│    │              │南投市等處          │        │，一次一千元共三│
│    │              │                    │        │次              │
├──┼───────┼──────────┼────┼────────┤
│ 二 │八十七年五月中│南投市工業區某處交款│黃閔祺  │二千元一次      │
│    │旬            │被告南投市○○○路四│     │                │
│    │              │三○號住所二樓交貨  │        │                │
│    │              │                    │        │                │
├──┼───────┼──────────┼────┼────────┤
│ 三 │八十六年間及  │被告右開住所        │施權峰  │每次五百元，二次│
│    │八十七年六月初│                    │        │                │
└──┴───────┴──────────┴────┴────────┘
                                                                    Ｆ
